臺灣高等法院刑事裁定
110年度毒抗字第325號
抗  告  人  陳柏超




上列抗告人即被告因違反毒品危害防制條例案件，不服臺灣桃園
地方法院中華民國110年1月18日裁定（110年度毒聲字第19號）
，提起抗告，本院裁定如下：
    主  文
抗告駁回。
    理  由
一、原裁定意旨略以：抗告人即被告甲○○基於施用第二級毒品甲
    基安非他命（原裁定誤載為海洛因）之犯意，於民國109年6
    月25日下午4時許，在臺北市信義區煙廠路附近某工地內，
    以將甲基安非他命置入玻璃球吸食器內，點火燒烤吸食煙霧
    之方式，施用甲基安非他命1次之事實，業據被告於警詢、
    偵訊時坦承不諱，且其為警採集之尿液，經台灣檢驗科技股
    份有限公司以酵素免疫分析法初步篩檢，再以極精密之氣相
    層析質譜儀分析法確認，尿液中確實檢測出安非他命類安非
    他命、甲基安非他命陽性反應，有桃園市政府警察局搜索扣
    押筆錄、扣押物品目錄表、扣押物品收據、尿液暨毒品檢體
    真實姓名與編號對照表、台灣檢驗科技股份有限公司濫用藥
    物檢驗報告在卷可參；又被告前於105年間因違反毒品危害
    防制條例案件，經裁定送觀察、勒戒，於105年6月8日執行
    完畢，是其本案施用第二級毒品之時間，距離其最近1 次觀
    察勒戒執行完畢釋放日已逾3年，是檢察官聲請將被告送觀
    察、勒戒，為有理由，依毒品危害防制條例第20條第3項規
    定，裁定將被告送勒戒處所觀察、勒戒等語。
二、抗告意旨略以：其目前因妨害兵役罪正在執行中，將於4月
    份期滿出監，請給其自新機會，責令至醫療處所，進行替代
    治療之療程云云。
三、經查：
  ㈠按犯第10條之罪者，檢察官應聲請法院裁定，或少年法院（
    地方法院少年法庭）應先裁定，令被告或少年入勒戒處所觀
    察、勒戒，其期間不得逾2月。依前項規定為觀察、勒戒或
    強制戒治執行完畢釋放後，3年後再犯第10條之罪者，適用
    前2項之規定。修正後之毒品危害防制條例第20條第1項、第
    3項定有明文。
　㈡被告於上開時地，施用第二級毒品之事實，業據其於警詢及
    偵查中供承在卷，並有桃園市政府警察局尿液暨毒品檢體真
    實姓名與編號對照表及台灣檢驗科技股份有限公司濫用藥物
    檢驗報告在卷可參，是其施用第二級毒品之犯行，已堪認定
    。又其前因施用毒品案件，經臺灣士林地方法院以105年度
    毒聲字第21號裁定送觀察、勒戒，於105年6月8日因無繼續
    施用毒品傾向出所，並由臺灣士林地方檢察署檢察官以105
    年度毒偵字第459號為不起訴處分確定，之後被告雖有多次
    因施用毒品遭判處罪刑確定，但未再受觀察、勒戒或強制戒
    治之執行，有本院被告前案紀錄表在卷可考。而本案被告施
    用二級毒品之時間為109年6月25日，距離其最近1次觀察、
    勒戒執行完畢日期已逾3年。是檢察官向原審法院聲請將被
    告送勒戒處所觀察、勒戒，於法相符。
　㈢又查毒品危害防制條例第24條僅規定檢察官可為附命完成戒
    癮治療之緩起訴處分，惟是否給予被告為附命完成戒癮之緩
    起訴處分，屬檢察官之職權，除有違法或裁量明顯濫用等情
    事，法院原則上應予尊重。本案檢察官於斟酌被告個案情形
    及卷內事證後，認不宜對被告為附命完成戒癮治療之緩起訴
    處分，乃向法院聲請裁准觀察、勒戒，以達戒癮治療之目的
    ，於法相符，且屬檢察官依法行使裁量權之範疇，並無明顯
    之裁量怠惰或濫用情事，本院自應予尊重。
四、原審以抗告人施用第二級毒品之犯行，已堪認定，依毒品危
    害防制條例第20條第3項規定，裁定將被告送勒戒處所觀察
    、勒戒，並無違誤。抗告意旨請求改至醫療處所治療云云，
    於法未合，為無理由，應予駁回。
據上論斷，應依刑事訴訟法第412條，裁定如主文。
中　　華　　民　　國　　110 　年　　3 　　月　　12　　日
                  刑事第十七庭  審判長法　官 鄭水銓
                                      法　官 沈君玲
                                      法　官 李世華
以上正本證明與原本無異。
不得再抗告。
                                      書記官 莊佳鈴
中　　華　　民　　國　　110 　年　　3 　　月　　12　　日